# Lucas Ribeiro de Almeida Santos

Brasileiro, solteiro, 18 anos

Endereço: SQN 214 bloco H apto 414

Asa norte – Brasília – DF CPF: 023.798.091-60

Telefone: (61) 98118-4121 / E-mail: <u>lucasantosra@gmail.com</u>

#### PERFIL PROFISSIONAL

Estudante de pedagogia pela Universidade de Brasília, com o ensino médio cursado e concluído no Centro Educacional Leonardo da Vinci, possui certa experiência com vendas e no secretariado. Após o ingresso no curso de pedagogia adquiriu forte envolvimento com crianças e projetos que as permeiam, como oficinas de educação musical, rodas de conversas com crianças e pré adolescentes. Além da recente atuação como monitor na colônia de férias bilíngue: Pine Tree Farm. Possui forte ímpeto e vontade de fazer a diferença, acredita que a vida é sempre uma lição e busca todos os dias ser uma pessoa melhor.

## **FORMAÇÃO**

- Ensino Médio concluído. 2012-2015. Centro Educacional Leonardo da Vinci.
- Ensino Superior incompleto. Faculdade de Educação da Universidade de Brasília. cursando pedagogia. ingresso 1/2017 previsão de término 2/2021

#### **EXPERIÊNCIA PROFISSIONAL**

### 06/2016 - 08/2016 - Ribeiro e Braga advogadas e associadas

Cargo: Secretário

Principais atividades: organização da agenda das advogadas e do funcionamento geral do escritório, atendimento e recepção de clientes, edição e arquivamento de documentos através do Word.

#### • 11/2016 - 01/2017 - Tommy Hilfiger Iguatemi

Cargo: Vendedor

Principais atividades: recepção e atendimento dos clientes, organização e limpeza geral da loja, atualização de sistema e vendas semanalmente.

#### • 07/2017 - Colônia de Férias: Pine tree farm

Cargo: Monitor

Principais funções: boas vindas das crianças nas atividades da colônia, zelar pelo bem estar e proteção das crianças, organizar e preparar espaços com intenções pedagógicas

## **QUALIFICAÇÕES E FORMAÇÕES COMPLEMENTARES**

- Inglês Avançado (Formado no curso avançado para adolescentes da Casa Thomas Jefferson).
- Espanhol Regular (Formado como uma das matérias obrigatórias do ensino médio).
- Método CIS formação em inteligência emocional aplicado por: Paulo Vieira.
- 4 simulações de modelos internacionais MIB-InModel ganhando menção honrosa em duas.
- CNH Modalidade A e B (carro e moto).
- Participa atualmente do Projeto Autonomia: Projeto de extensão da Faculdade de Educação da Universidade de Brasília que visa o diálogo com a sociedade e a inserção dos futuros professores em suas práticas pedagógicas.
- Insight 1 Seminário de filosofia prática.

